臺灣士林地方法院民事裁定
110年度補字第1486號
原      告  康林金葉
被      告  許正尚  
上列當事人間債務人異議之訴事件，本院裁定如下：
    主  文
本件訴訟標的價額核定為新臺幣伍佰萬元。
原告應於收受本裁定正本送達之日起五日內，補繳第一審裁判費
新臺幣伍萬零伍佰元，逾期未繳，即駁回其訴。
    理  由
一、提起民事訴訟應依民事訴訟法第77條之13、第77條之14等規
    定繳納裁判費，此為必備之程式。又原告起訴不合程式或不
    備其他要件之情形而可補正者，審判長應定期間先命補正，
    此為同法第249條第1項第6款所明定。再按訴訟標的之價額
    ，由法院核定；核定訴訟標的之價額，以起訴時之交易價額
    為準，無交易價額者，以原告就訴訟標的所有之利益為準，
    同法第77條之1第1項、第2項定有明文。又按債務人異議之
    訴之訴訟標的為該債務人之異議權，法院核定此訴訟標的之
    金額或價額，應以該債務人本於此項異議權，請求排除強制
    執行所有之利益為準（最高法院92年度台抗字第659號裁定
    意旨參照）。惟執行標的物之價值若低於執行名義所載債權
    額時，其就訴訟標的所有之利益，僅為執行標的物不受強制
    執行，故訴訟標的之價額，應以執行標的物之價值為準（同
    院106年度台抗字第1161號裁定參照）。
二、經查，被告以執行債權額本金新臺幣（下同）500萬元暨違
    約金為由，持本院109年度司拍字第408號、110年度抗字第1
    7號確定裁定為執行名義，對原告聲請強制執行原告所有如
    附表所示房屋土地（下合稱系爭房地），經本院執行處以11
    0年度司執字第16725號受理在案（下稱系爭執行事件）。原
    告以系爭房地未曾為被告設定抵押權登記為由，提起債務人
    異議之訴，請求撤銷本院就系爭執行事件所為執行程序。而
    系爭房地在系爭執行事件中，經鑑定價格並未低於被告聲請
    執行之債權數額500萬元，是原告得以本件債務人異議之訴
    排除強制執行之利益，即被告以系爭執行事件聲請執行之債
    權額500萬元，本件訴訟標的之價額，應核定為500萬元，應
    徵第一審裁判費5萬0500元。茲原告起訴未據繳納裁判費，
    爰命原告於收受本裁定正本送達之日起5日內如數補繳，逾
    期未繳，即駁回其訴。
三、爰裁定如主文。
中　　華　　民　　國　　111 　年　　1 　　月　　18　　日
                  民事第一庭法  官  江哲瑋
附表：
編號 土地坐落     面積 (平方公尺) 權利範圍  縣市 鄉鎮市區 段 小段 地號   1 新北市 八里區 中山  1097 789.15 411/10000 

編號 建號 基地坐落 建物門牌 層次及層數 建物面積 (平方公尺) 權利範圍 1 3944 新北市○里區○○段0000地號 新北市○里區○○路0段000巷0號6樓 層數：7層 層次：6層、7層 六層層次面積：83.60 七層層次面積：52.59 陽台附屬建物面積：13.49 露台附屬建物面積：38.19 花台附屬建物面積：1.10 全部 備註 含共有部分即同段3945建號建物，權利範圍10000分之411      

以上正本係照原本作成。
如對本裁定關於核定訴訟標的價額部分抗告，應於裁定送達後10
日內向本院提出抗告狀，並繳納抗告費新臺幣1,000 元；關於命
補繳裁判費部分，不得抗告。
中　　華　　民　　國　　111 　年　　1 　　月　　18　　日
                            書記官  張祐誠